【裁判字號】    90,上易,3845
【裁判日期】    901212
【裁判案由】    背信等
【裁判全文】
臺灣高等法院刑事判決                            九十年度上易字第三八四五號
    上  訴  人  乙○○
    即  被  告
    選任辯護人  劉秉鈞
                顏維助
右上訴人因背信等案件，不臺灣板橋地方法院九十年度易字第二三○一號，中華民國
九十年四月二十五日第一審判決（起訴案號：臺灣板橋地方法院檢察署八十九年度偵
字第一五一二八號）提起上訴，本院判決如左：
    主  文
原判決撤銷。
乙○○無罪。
    理  由
一、公訴意旨以：乙○○自民國（下同）八十七年三月十二日起受僱於秉陽企業有限
    公司（下稱秉陽公司）擔任業務秘書一職，負責秉陽公司ＩＣ半導體之銷售買賣
    等交易業務，係為秉陽公司處理事務之人，於八十九年間因不滿秉陽公司福利不
    佳及變相減薪，竟意圖為自己不法之利益及損害秉陽公司之利益，違背其擔任業
    務秘書之行為，(一)、先於八十九年五月間即以Ｅ─ＭＡＩＬ通知秉陽公司之客戶
    將於六月初離職，並將以另一誠實而信譽良好的公司服務客戶（I look forward
    to serving you again in July at an upstanding and reputable company）
    ，暗示秉陽公司信譽不佳。(二)、嗣於八十九年六月初將其於任職期間所建立而貯
    存於秉陽公司電腦中之：、客戶資料。、協力廠商資料。、客戶訂單資料
    予以銷毀後，於同年六月五日離職，使秉陽公司無法與客戶連繫。(三)、嗣乙○○
    於八十九年七月十四日與他人成立美施得國際貿易有限公司（下稱美施得公司）
    ，並擔任負責人，從事與秉陽公司同類之業務，致生損害於秉陽公司之商業信譽
    及利益。(四)、乙○○另於八十九年四月間，利用秉陽公司交付其使用該公司所有
    之二千年電子工業市場年鑑之機會，將內載有電子公司資料部分撕去數頁，致秉
    陽公司無法使用，足以生損害於秉陽公司，案經秉陽公司訴請偵辦，因認乙○○
    所為係犯刑法第三百四十二條第一項背信及同法第三百五十四條毀損器物之罪嫌
    。
二、按犯罪事實應依證據認定之，無證據不得推定其犯罪事實；又不能證明被告犯罪
    者，應諭知無罪之判決，刑事訴訟法第一百五十四條、第三百零一條第一項分別
    定有明文。復按告訴人之告訴，本以使被告受刑事訴追為目的，故其陳述是否與
    事實相符，自應調查其他證據，以資審認，苟其所為攻擊之詞，尚有瑕疵，則在
    此瑕疵未予究明以前，即不能遽採為斷罪之基礎（最高法院六十九年臺上字第一
    五三一號判決參照）。又，認定被告有罪之事實，應憑證據，如未能發現相當之
    證據，或證據不足以證明，自不能以推測或擬制之方法，以為裁判之基礎；且認
    定事實所憑之證據，其為訴訟上之證明，須達於通常一般人均不致有懷疑，而得
    確信其為事實之程度者，始得據為有罪之認定，倘其證明尚未達到此一程度而有
    合理之懷疑存在時，尚難為有罪之認定基礎；另苟積極證據不足以為不利於被告
    事實之認定，即應為有利於被告之認定，更不必有何有利之證據，最高法院三十
    年上字第八一六號、四十年台上字第八六號、七十六年台上字第四九八六號判例
    分別揭有上旨，足資參酌。而關於刑法第三百四十二條第一項之背信罪，以為他
    人處理事務，意圖為自己或第三人不法之利益或損害本人之利益，而為違背其任
    務之行為，致生損害於本人之財產或其他利益為要件。該條所謂意圖為自己或第
    三人得不法利益一語，原指自己或第三人在法律上不應取得之利益，意圖取得或
    使其取得而言，如果在法律上可得主張之權利，即屬正當利益，雖以非法方法使
    其實現，僅屬於手段之不法，無構成背信罪之餘地（最高法院二十一年上字第一
    五七四號判例意旨參照）。又若本人之利益受損害，乃基於正當原因，並非不法
    ，則因缺乏犯罪意思要件之故，即難律以本罪（最高法院五十三年台上字第二四
    二九號判例意旨參照）。又行為人以有取得不法利益或損害本人利益之意圖為必
    要，若無此意圖即屬缺乏意思要件，縱有違背任務之行為，並發生損害於本人之
    財產或其他利益，亦難論以背信罪責。
三、公訴人認被告乙○○涉嫌背信、毀損，無非以告訴人秉陽公司指訴綦詳，並與證
    人甲○○所述相符，且有Ｅ─ＭＡＩＬ資料、美施得公司資料查詢、二千年電子
    工業市場年鑑等附卷可稽。訊據上訴人即被告對於以秉陽公司之電腦網路傳送內
    容為「I look forward to serving you again in July at an upstanding and
    reputable company.」之電子郵件、將所掌理與業務有關而原儲存於其所使用之
    秉陽公司電腦硬碟內之該公司協力廠商資料等電磁紀錄全數刪除、撕下秉陽公司
    所有之「二千年電子工業市場年鑑」內載有電子公司資料頁數之事實均坦承不諱
    ，惟堅決否認有任何背信、毀損之犯行，辯稱略以：「我是為了工作方便才把雜
    誌撕下來，而且我有把它訂起來，我把它交給證人甲○○，我放在我桌上的書夾
    裡面，這些雜誌書局都可以買得到，我有在五月份發傳訊給朋友說我要離職，但
    我只是單純的告訴朋友及客戶說我要走了，除了電子郵件的資料以外，其他的都
    不在我的電腦裡面，我的電腦裡面沒有客戶的訂單、交易紀錄這些資料，我只有
    殺到ＩＣ的資料，因為會佔電腦的空間，所以是每天要殺的，又協力廠商的資料
    是每個業務員自己做的，我們必須向國內廠商詢價，再報到國外的廠商去，秉陽
    公司對我不好，所以這些協力廠商的資料，我沒有留給他們」等語。
四、惟查：
(一)、公訴意旨所認被告於八十九年五月間即以Ｅ─ＭＡＩＬ通知秉陽公司之客戶將於
    六月初離職，並將以另一誠實而信譽良好的公司服務客戶（I look forward to
    serving you again in July at an upstanding and reputable company)，暗
    示秉陽公司信譽不佳之部分，經查：
１、被告係於八十九年六月五日與另一同事何季蓉同日自秉陽公司離職（偵查卷第四
    頁、第五頁辭呈），被告在離職前發予客戶及朋友電子信，信中一部分內容為（
    I look forward to serving you again in July at an upstanding and
    reputable company），此有告訴人秉陽公司所提之電子信影本在卷可查（偵查
    卷第六頁），而該信確為被告所發，並據被告所承認在卷，此由被告先後供稱：
    「我有在五月份發傳訊給朋友說我要離職，我只是單純的告訴朋友及客戶說我要
    走了」（原審卷第七八頁、本院卷第五三頁、第一二○頁、第一二一頁）、「事
    實欄所示E- Mail，我是發給比較好的朋友」、「我的意思是離職」、「傳送對
    象只有幾個而已，我說我將要離開」（原審卷第九三頁）、「我的業務就是ＩＣ
    的尋（詢）價、報價、出貨，我有跟客戶說我五月份要辭職，我Ｅ─ＭＡＩＬ跟
    客戶說我七月要跟別人那工作。我是用秉陽的網路傳送的」（原審卷第二二頁）
    、「我只是單純的告訴客戶，不是要終結秉陽公司，我是給客戶比價而已。我的
    意思說秉陽跟美施得公司都是信譽良好的」、「我並沒有要損害秉陽公司的意圖
    」、「電子離職信中，我沒有要詆毀秉陽公司，我們是現貨買賣，我沒有建立資
    料，電子郵件我是例行性的消除，我沒有背信，我只是單純的離職而已（原審卷
    第九九頁至第一○一頁）等語，足證被告確實有以秉陽公司之電腦網路傳送部分
    內容為：「Ilook forward to serving you again in July at an upstanding
    and reputable company」之電子郵件。
２、惟上揭電子郵件之正確英文翻譯為：「我期望能在七月一日到一家優秀又有名望
    的公司繼續為大家服務」有統一數位翻譯股份有限公司之譯本在卷可稽（本院卷
    第七十頁），其內容僅為被告單純告知朋友及客戶即將離職換工作等情，並無公
    訴意旨所認之暗示、指責或傳述秉揚公司信譽不佳而生損害於秉揚公司等問題，
    且係其個人擇業敘述，此項行為與刑法第三百四十二條第一項背信及同法第三百
    五十四條毀損器物之罪嫌均無涉。
(二)、公訴意旨所認被告於八十九年六月初將其於任職期間所建立而貯存於秉陽公司電
    腦中之：、客戶資料。、協力廠商資料。、客戶訂單資料予以銷毀後，於
    同年六月五日離職，使秉陽公司無法與客戶連繫之部分，經查：
１、關於客戶資料部分：
、秉揚公司係經營電子零件現貨買賣之貿易公司，即在電子零件現貨市場中找尋買
    主及賣主，以賺取貨物差價之利潤，其交易流程為每日經由網路上或傳真機之文
    件中，自數百家國外客戶間尋找可能成交之對象，將國外買方之詢價與國內廠商
    賣方詢價相比較，若賣價低於買價則可促成交易而賺取差價，有流程圖附卷可參
    （本院卷第二一頁），故每日接收之電子郵件，即為秉陽公司之客戶來源。
、被告供稱：「我現職是美施得公司掛名負責人，實際上是業務經理，公司在今年
    即八十九年七月份成立，八十九年六月五日從告訴人公司離職」（偵卷第四十頁
    、第四八頁）、「美施得做與秉揚業務相似之電子零件」（偵卷第四一頁）、「
    （妳建立資料包括那些？）國內廠商資料包括採購及連絡人、訂購單格式，廠商
    有幾百家，真正交易只有幾十家，資料也包括電子郵件」（偵卷第四七頁、第四
    八頁）、「我用EXCEL的軟件，把（秉陽）公司廠商往來資料儲存起來」、「我
    將我儲存之資料刪除，是在硬碟消除，硬碟及電腦都是公司的」（偵卷第十七頁
    ）、「我的硬碟裡面沒有這些資料，我的電腦裡面沒有這些資料，客戶的訂單會
    計那邊都有資料，客戶每天都有傳真資料進來，交易紀錄不會在我的電腦那邊，
    交易紀錄在會計那邊，我只有殺到ＩＣ的資料，這是會佔電腦的空間，這是每天
    要殺的，我們是現貨市場，我們每天都要做刪除的動作，我每天收到的電子郵件
    上百封，天天要刪除」（本院卷第五三頁、第一二○頁、第一二一頁）、「我離
    職的時候，把信件的東西（寄件夾、郵件夾等）都刪除」、「沒有把撥接網路刪
    除」、「有把ＥＸＣＥＬ我做的東西殺除」（本院卷第六二頁）、「電子郵件如
    果都不殺的話，電腦會存不下。因為這是每天的資料，而且告訴人也是天天殺。
    我只有殺除每天上百封的詢價、離職信而已」、「我離職時，只是刪除我私人的
    資料，我沒有刪除別人的電子郵件」（原審卷第二二頁、第二三頁、第五十頁、
    第七八頁、第八十頁、第八三頁、第一○一頁）、「任職間所接業務這算秉陽的
    生意」（原審卷第二二頁、第二三頁）等語（起訴書並未敘及關於電子郵件部分
    ，僅泛稱客戶資料），核與告訴人指訴被告將告訴人國外客戶電腦檔案資料銷毀
    之情相符，足認被告確實於八十九年六月間離職前，將任職期間所掌理與前開業
    務有關之電子郵件等電磁紀錄刪除。
、被告所刪除者僅為處理詢價資料（即電子郵件），至被告所使用之電腦，作業系
    統仍在，此業據為秉陽公司救回所提被告之電子信之證人鍾文勳陳明（原審卷第
    五六頁），該證人為有利秉陽公司之證人，另證人甲○○亦稱被告電腦之EXCELL
    程式還在（本院卷第五八頁），是被告所為僅刪除資料，應無告訴人公司康櫻丹
    所陳之把全部資料刪除（原審卷第八十頁）或東西都沒有了（本院卷第五五頁）
    ，亦無損壞電腦之情事。
、關於被告刪除電子郵件部分，由於秉揚公司係經營電子零件現貨買賣之貿易公司
    ，即在電子零件現貨市場中找尋買主及賣主，以賺取貨物差價之利潤，其交易流
    程為每日經由網路上或傳真機之文件中，自數百家國外客戶間尋找可能成交之對
    象，將國外買方之詢價與國內廠商賣方詢價相比較，若賣價低於買價則可促成交
    易而賺取差價，有流程圖及電子信範例附卷可參（本院卷第二一頁、外放證物卷
    一及二），故每日接收之電子郵件數量極為龐大，占據記憶體容量甚鉅，且該廣
    告資訊具有時效性，因此必須每日刪除，以確保電腦之正常運作。此並與證人何
    季蓉證稱：「有看過其他人刪除電子郵件」（原審卷第八二頁）等語及證人甲○○證稱：「我自己收的信會把他刪掉，壹個禮拜，重要的東西我會留下來，我會
    把他另外存下來，我沒有把他刪掉；會的（我會每天去刪信）；有時候一家公司
    會代理很多家，但是我們會把他集中起來，這樣比較方便，我們會看這樣有幾家
    代理商；我們以前就是這樣留下來的，我們代理的廠牌太多了，必須要有壹本索
    引」（本院卷九頁）等語相符，可知電子郵件之定期刪除為工作性質所必然，且
    不僅被告如此，被告之其他同事如甲○○亦同此作法，足證被告刪除過期之電子
    郵件，為業務上之正當行為，並未生損害於秉揚公司。
、證人及與秉陽經營同性質業務之林素蘭亦證稱電子郵件買賣有時效性，有時兩、
    三天就要刪除（原審卷第七九頁、本院卷第六一頁），另證人甲○○並陳明其所
    收之電子信在一個星期即刪除（本院卷第五九頁），其二人所陳核與本院至秉陽
    公司實際勘驗當時接手被告業務之證人曾鈺芬所操作之被告在前使用同一電腦上
    ，存最久之一封電子信為十月二日，其餘之前均已刪除之情相符（本院卷第十九
    頁勘驗筆錄），而該電腦上顯示刪除之郵件高達一九五二封，電子信內容則為詢
    價或無關之更換電子信箱及廣告（本院卷第二七頁、第二八頁、第二十九頁），
    足見被告所稱刪除，已非無憑，再於同日往美施得公司勘驗該公司電腦上之電子
    信，與秉陽公司電腦上之電子信來源均相同均為詢價電子信，且不成交者即為過
    期無益信件，而不刪除即佔記憶體空間等情，亦據該公司潘麗娟陳明（本院卷第
    三三頁），是依上包括證人林素蘭所陳交易作業（本院卷第六一頁）之事證，已
    知秉陽公司所從事者為媒介國外電子零件需求客戶與本國電子製造商之買賣業務
    ，其客戶來源均倚賴每日在電子信箱之不特定客戶徵詢廣告，再向國內製造商詢
    價後對國外不特定客戶報價後，以傳真確認成交，則該所謂客戶資料，既僅為任
    何同業均得以自電子郵件收信之廣告信，且有時間性與競業性，即某公司以較優
    價格與之成交後，秉陽公司與其他同業即無機會再與之成交，是該電子信於成交
    後即無存在之意義，則實難認此項資料為秉陽公司之業務秘密，縱予以刪除，對
    秉陽公司亦無任何損害可言。
２、關於協力廠商資料部分，經查：
、所謂秉陽公司之協力廠商，係指該公司之下游製造廠商公司名稱與聯繫人電話等
    資料（偵查卷第九頁至第二十頁），該等廠商均為國內電子製造廠商，其公司名
    稱與聯絡人之電話，於一般電話簿或經由查號台即可資查得，而無任何業務上之
    機密可言，其中數家公司甚為股票上市之著名公司（如世平，偵查卷第二十頁）
    ，此項資料顯為被告於工作上聯繫方便所自行製作，而非如告訴人所稱之屬於秉
    陽公司之營業秘密。
、被告雖自承：「我建立國內廠商資料包括採購及連絡人、訂購單格式，廠商有幾
    百家，真正交易只有幾十家，資料也包括電子郵件」（偵卷第四七頁、第四八頁
    ）、「我用EXCEL的軟件，把（秉陽）公司廠商往來資料儲存起來」、「我將儲
    存之資料，是在硬碟內消除，硬碟及電腦都是公司所有」（偵卷第十六頁反面）
    ）、任職間所接業務這算秉陽的生意」（原審卷第二二頁、第二三頁）、「我的
    協力廠商資料不是我在秉陽公司上班才建立的」、「我是在我家利用我的電腦自
    己做，不是在秉陽公司上班時做的」（偵查卷第十六頁反面）云云，然其於離職
    數日之八十九年六月九日出尚具聲明書（偵查卷第八頁）將協力廠商名冊共十二
    頁，寄予秉陽公司（偵查卷第九頁至第二十頁），足見其或有因不滿秉陽公司之
    待遇，但應無無損害秉陽公司之意。
、證人何季蓉固稱：「秉陽公司業務員也會使用乙○○建立之檔案，我們公司業務
    員還有甲○○，他在公司任職」（偵卷第四一頁）、「我到任時，公司電腦內就
    有這資料」（偵卷第四七頁）等語，另證人甲○○亦證稱：「我有用資料夾，電
    腦裡面有打，但是我也會印出來；我的也不見了；我會把資料（客戶、傳真機等
    資料）印成壹本，訂起來，是我自己參考的，被告乙○○使用的電腦以前是我在
    使用的，我以前有做過一些資料，是用ＥＸＣＥＬ做的」（本院卷第五八頁）等
    語，但依甲○○所陳顯見其亦自行整理客戶資料，是該項資料端賴承辦人個人之
    工作態度與習慣而整理，則被告如將之另整理成隨身筆記本，以便隨時查考，或
    記入個人行動電話內之電子記憶電話簿，於離職時一併帶走，於現時之社會環境
    與現代科技均為常情，是尚難逕認被告此行為即屬故意毀損。
、而秉陽公司最正確完整之協力廠商資料，因需依法定程序制作會計憑證，係建立
    於會計部門，此由證人即秉揚公司會計丙○○證稱：「她離職沒有少掉東西（我
    這邊的部分）」、「會計存證還在」（本院卷第五五頁）等語即可明知，唯一難
    點係如證人丙○○證稱：「被告乙○○離職之後，我要提供國內廠商的負責人資
    料，我要把以前傳的東西，開頭剪下來，重新建檔」、「她離職對於我們的公司
    有影響，我們這邊的電腦資料是不會不見了；有些國外的客戶，出口報單不見了
    ，我申報的時候是用副本」（本院卷第五六頁）等語即知秉楊公司之負責人康櫻
    丹雖於偵查中否認會計部門存有備分（偵查卷第十七頁），但其所陳與該公司會
    計丙○○所述不同，其所陳應不可取。可知秉揚公司之協力廠商資料除了被告電
    腦儲存部分外，完整之交易資料係儲存於會計部門之電腦，即使刪除被告電腦之
    資料，會計部門仍得據其電腦製作完整客戶資料。則被告顯認前開協力廠商資料
    係其個人整理，不願留給秉揚公司而將之刪除，其主觀上並無毀損或背信意圖。
３、關於客戶訂單資料，經查：秉楊公司之客戶訂單並非存於電腦中，而係客戶以傳
    真方式向秉陽公司下訂單（訂單範例影本見偵查卷第二八頁、原審卷第八五頁）
    ，是公訴意旨認被告自電腦中將之刪除，顯與事證不合。
(三)、公訴意旨所認被告乙○○於八十九年七月十四日與他人成立美施得國際貿易有限
    公司（下稱美施得公司），並擔任負責人，從事與秉陽公司同類之業務，致生損
    害於秉陽公司之商業信譽及利益之部分，經查：
１、被告雖於八十九年七月四日登記成立美施得國際貿易有限公司（登記資料見偵查
    卷第三一頁），並自任負責人，且為與告訴人秉陽公司之相同業務（偵查卷第二
    九頁至第三十頁，美施德公司被告具名之廣告電子信），並經現場勘驗明確，但
    被告與秉陽公司間並無任何任職契約之約定，是自無從主張被告不得於離職後為
    同性質之工作。
２、告訴人雖提出被告於美施得公司之報價單（偵卷第二九頁、第三十頁），主張被
    告低價向告訴人公司國外廠商及客戶為詢價及報價，但經依告訴人所提供之國外
    客戶名單，至美施得公司檔案櫃實際勘驗該公司客戶，隨機以英文字母最多之Ａ
    、Ｖ、Ｃ三字母開頭之客戶，互為比較秉陽公司Ａ、Ｖ、Ｃ三字母開頭之客戶與
    美施得公司Ａ、Ｖ、Ｃ三字母開頭之客戶，兩者完全沒有重複，有本院九十年十
    一月十二日刑事勘驗筆錄在卷可稽（本院卷第三三頁），可知被告所屬之美施得
    公司雖從事與秉揚公司相同之業務，惟兩者並無相重疊之客戶，即被告並未將秉
    揚公司之客戶帶走而促其與美施得公司交易或有告訴人主張之低報價至秉陽公司
    受有損害之情。
３、被告所屬之美施得公司既並未與秉揚公司之客戶有何交易行為，故告訴人秉揚公
    司並未產生損害，似難僅單憑被告自離職後從事與秉揚公司同類之業務而認其有
    何背信行為，故與刑法第三百四十二條第一項之背信罪之構成要件並不相符，而
    不成立該罪。
(四)、公訴意旨所認被告乙○○另於八十九年四月間，利用秉陽公司交付其使用該公司
    所有之二千年電子工業市場年鑑之機會，將內載有電子公司資料部分撕去數頁，
    致秉陽公司無法使用，足以生損害於秉陽公司之部分，經查：
１、依告訴人所提之二千年電子工業市場年鑑，該書後面之載有電子公司資料部分確
    有撕去痕跡，此有該二千年電子工業市場年鑑在卷可查（外放證物）。該年鑑為
    市面上所販售之書籍，有被告所提統一發票在卷可查，是並非營業秘密。
２、被告雖於偵查先否認撕取該部分資料（偵查卷第一０四頁反面），但嗣供稱：「
    我有把雜誌拆下來，裝訂成冊，這是使用的方便，因本這本年鑑很厚，我後來有
    把它放在秉陽的桌上，我是為了查詢的必要，這些雜誌書局都可以買的到」（本
    院卷第五三頁、第五四頁、第一二○頁、第一二四頁）等語，其所陳撕去之詞，
    核與證人甲○○證稱：「這年鑑原來是老闆即告訴人拿給我，我看完之後就拿給
    乙○○看，過幾大約是在八十九年四月的時候，我要查客戶資料，我就去乙○○
    座位看，看見這本書被撕去幾頁，我問他（即被告乙○○）為何撕掉，他（被告
    乙○○）說為了方便看，後來他（被告乙○○）有拿給我影印」（偵卷第一○九
    頁）等語相符，足證被告確實有於八十九年四月間，利用秉陽公司交付其使用該
    公司所有之二千年電子工業市場年鑑之機會，為其業務上參考使用之方便，將內
    載有電子公司資料部分撕去數頁，另行裝訂方便查考。
３、惟按刑法第三百五十四條之毀損罪，以使所毀損之物失其全部或一部之效用為構
    成要件（最高法院四十七年臺非字第三四號判例參照），所謂「毀棄」即毀壞滅
    棄，使物之本體全部喪失其效用者；稱「損壞」即損傷破壞，致使物之本體喪失
    其效用者；稱「致令不堪用」係指除毀棄損壞物之本體外，以其他不損及原物形
    式之方法，使物之一部或全部喪失其效用者而言。被告私取該書之時，早於其離
    職之前，並非離職時故意撕毀，且該書前面有三三五頁，全為有關電子文章或廣
    告，查閱在三三五頁後之電子公司名單，顯有不便，則被告稱因工作便利而將前
    揭書撕下數頁裝訂成冊，以便查考，所稱尚不悖常理，況證人甲○○亦陳明被告
    告知係：「看見這本書被撕去幾頁，我問他（即被告乙○○）為何撕掉，他（被
    告乙○○）說為了方便看」，更應其要求：「他（被告乙○○）有拿給我影印」
    （偵卷第一○九頁），則其同事甲○○需要使用時仍可影印，可知該書並未全部
    或一部喪失其效用，故被告撕下上揭書中之數頁僅是其個人使用方式，其主觀上
    應無毀損故意，且客觀上該書並未因此不堪使用，亦未生損害於他人，故與刑法
    第三百五十四條毀損罪之構成要件並不相符，而不成立該罪。
五、至告訴人所提被告任職時所打國際電話或電話帳單（偵查卷六三頁），本院八十
    九年度上訴字第一四八三號判決、查詢克拉席克台灣分公司電話表、被告之薪資
    扣繳憑單、出國旅行業代收轉付收據等均與本案無涉，自不得為被告不利事證。
    又告訴人公司康櫻丹於原審另稱被告將公司書籍電子情報等帶回家中參考未還與
    有三十八家公司訂單資料不翼而飛（原審卷第一一０頁至第一一九頁）等，分別
    因起訴之事實認定為無罪以及雖稱不見但仍能提出影本之不符常情，復與本案無
    涉，均無從審酌，併此敘明。
六、綜上，本件公訴意旨所引證據與告訴人公司康櫻丹所陳，尚非無瑕疵可指，依前
    揭判例意旨等說明，自難遽採為論罪科刑之根據，本案尚未達於通常一般之人均
    不致有所懷疑，得確信其為真實之程度，而有合理性懷疑之存在，本院無從形成
    有罪之確信。此外，復查無其他積極證據足資認定被告涉有公訴意旨所認之背信
    、毀損等罪嫌，既不能證明被告犯罪，根據「罪證有疑，利於被告」之證據法則
    ，依法應為無罪之諭知。原判決未詳研求，遽認被告犯有背信罪及毀損罪而予論
    罪科刑，即有未當，是本件被告上訴否認犯罪指摘原判決不當，為有理由，則原
    判決既有可議而無可維持，自應撤銷改判，另諭知無罪之判決。
據上論斷，應依刑事訴訟法第三百六十九條第一項前段、第三百六十四條、第三百零
一條第一項，判決如主文。
本案經檢察官鍾鳳玲到庭執行職務。
中      華      民      國     九十     年     十二     月    十 二     日
                                臺灣高等法院刑事第七庭
                                    審判長法  官  吳  啟  民
                                          法  官  林  瑞  斌
                                          法  官  施  俊  堯
右正本證明與原本無異。
不得上訴。
                                          書記官  高  柑  柏
中      華      民      國     九十     年     十二     月    十 二     日
附錄：本案論罪科刑法條全文


司法院資訊處製作；財團法人民間司法改革基金會備份。
